臺灣高雄地方法院民事裁定　　　　　　　110年度抗字第182號
抗　告　人　林南榮　


相　對　人　林冠良　
　　　　　　洪翠鴻　
上列當事人間聲請本票裁定事件，抗告人對於民國110年10月15
日本院司法事務官所為110 年度司票字第7548號民事裁定提起抗
告，本院裁定如下：
    主  文
抗告駁回。
抗告程序費用新臺幣壹仟元由抗告人負擔。
    理  由
一、按執票人向本票發票人行使追索權時，得聲請法院裁定後強
    制執行，票據法第123 條定有明文。又本票執票人，依票據
    法第123 條規定，聲請法院裁定許可對發票人強制執行，係
    屬非訟事件，此項聲請之裁定，及抗告法院之裁定，僅依非
    訟事件程序，以審查強制執行許可與否，並無確定實體上法
    律關係存否之效力，如發票人就票據債務之存否有爭執時，
    應由發票人以提起確認之訴方式，以資解決（最高法院94年
    度台抗字第823號裁定意旨參照）。
二、抗告意旨略以：抗告人固不爭執附表所示本票2 紙（下合稱
    系爭本票）為其所親簽，惟系爭本票係因抗告人參加由第三
    人翁宏仁擔任會首之合會，約定得標會員應簽發僅載有發票
    人姓名之空白授權無記名本票予會首，以擔保得標會員應給
    付之每期會款，抗告人因而簽發系爭本票，惟該合會期間僅
    自民國84年9月15日起至87年7月15日止，故抗告人授權系爭
    本票發票日亦僅止於合會終止日87年7 月15日止，然相對人
    所持系爭本票所載發票日分別為96年1 月5 日及96年8 月3
    日，顯已逾抗告人授權之發票時間，而逾抗告人授權範圍，
    故系爭本票應屬不符合票據應記載事項之本票，原裁定自不
    應准許相對人本票裁定之聲請等語。並聲明：㈠原裁定廢棄
    。㈡相對人之聲請駁回。
三、經查，本件相對人主張其執有形式上以抗告人名義簽發之系
    爭本票，詎於屆期提示後，經提示未獲清償，爰依法聲請裁
    定准予強制執行等情，已據提出系爭本票為證，原裁定予以
    准許，經核並無不合。至系爭本票是否為空白授權票據、有
    無逾越抗告人授權範圍等情，均核屬實體上之爭執，是依上
    揭說明，自應由抗告人另行提起訴訟，以資解決，尚非本件
    非訟程序所得審究。從而，抗告人執前詞指摘原裁定不當，
    聲明廢棄，為無理由，應予駁回。
四、據上論結，本件抗告為無理由，依非訟事件法第46條、第21
    條第2項、第24條第1項，民事訴訟法第495條之1第1項、第
    449 條第1 項、第95條、第78條，裁定如主文。
中    華    民    國    110    年    11   月     18   日
                  民事第三庭   審判長法  官  高瑞聰
                                     法  官  鄭珮玟
                                     法  官  林家伃
以上正本係照原本作成。
不得再抗告。
中    華    民    國   110    年    11    月    22    日
                                     書記官  陳郁惠
┌─────────────────────────────────┐
│附表：                                                            │
├─┬──────┬─────┬──────┬──────┬────┤
│編│發票日      │票面金額  │提示日      │利息起算日  │票據號碼│
│號│            │（新臺幣）│            │            │        │
├─┼──────┼─────┼──────┼──────┼────┤
│1 │96年1 月5 日│50,000元  │96年1月10日 │96年1 月10日│533841  │
├─┼──────┼─────┼──────┼──────┼────┤
│2 │96年8月3日  │50,000元  │96年8 月5日 │96年8 月5日 │257272  │
└─┴──────┴─────┴──────┴──────┴────┘